【裁判字號】    92,交易,62
【裁判日期】    920410
【裁判案由】    過失傷害
【裁判全文】
臺灣桃園地方法院刑事判決                          九十二年度交易字第六二號
    公  訴  人  臺灣桃園地方法院檢察署檢察官
    被      告  乙○○
右列被告因過失傷害案件，經檢察官提起公訴（九十一年度偵字第一九九六０號），
本院判決如左：
    主  文
乙○○因過失傷害人，處拘役肆拾日。如易科罰金，以參佰元折算壹日。
    事  實
一、乙○○明知其汽車駕駛執照被吊扣，仍於民國（下同）九十一年八月十八日下午
    ，無照駕駛車牌號碼ＨＤ─九五九九號自用小客車，沿桃園縣大溪鎮○○路七十
    九巷（屬支線道，起訴書誤載為文化路一二九巷）往文化路一二九巷方向行駛，
    當日下午二時二十六分許，途經該巷與文化路（屬幹線道）之無號誌交叉路口之
    際，本應注意汽車行駛至無號誌之交岔路口，應減速慢行，且支線道車應暫停讓
    幹線道車先行，以避免發生危險，而依當時天候晴、日間自然光線、路面乾燥、
    無缺陷、無障礙物等情狀，並無任何不能注意之情形，竟疏未注意暫停即貿然駛
    越，同一時、地適有甲○○駕駛車牌號碼Ｍ三─三○八三號自用小客車自復興路
    轉文化路往田心國小方向駛至，亦因一手持冰棒食用而疏未注意車前狀況，且疏
    未減速慢行（仍以時速四十公里前進），以致發現乙○○所駕駛之前開自小客車
    由和二路七十九巷進入該交岔路口往文化路一二九巷方向行駛時，已避煞不及而
    撞上乙○○所駕駛之前開自小客車之右前乘客座車門後方至右後乘客座車門處，
    造成甲○○受有腦震盪之傷害。乙○○於肇事後即撥打行動電話請其妻子幫其報
    警，並留於現場等候警員前去處理，在警員卓瑋璋前往現場處理時，即向卓警員
    自首駕車肇事而接受裁判。
二、案經甲○○訴由桃園縣警察局大溪分局報請臺灣桃園地方法院檢察署檢察官偵查
    起訴。
    理  由
一、訊據被告乙○○對於右揭犯罪事實，除辯稱告訴人甲○○就本件車禍發生亦有過
    失外，餘均坦承不諱，而經查：
    (一)被告所駕駛之車牌號碼ＨＤ─九五九九號自用小客車確於前揭時、地，與告訴
      人所駕駛之車牌號碼Ｍ三─三○八三號自用小客車發生碰撞，此有警製之桃園
      縣警察局道路交通事故調查報告表（見偵查卷第二十六頁）及現場照片四張（
      見偵查卷第十五、十六頁）附卷可稽，又告訴人因本件車禍而受有腦震盪之傷
      害，有告訴人所提出之桃新醫院診斷證明書在卷可稽（見偵查卷第六頁），並
      經本院向桃新醫院調取告訴人就診之病歷資料查證屬實，堪認告訴人確於前揭
      時、地，因所駕駛之前開自小客車與被告所駕駛之前開自小客車發生車禍而受
      有腦震盪之傷害無誤。
    (二)按汽車行經無號誌之交岔路口時，應減速慢行，作隨時停車之準備，為道路交
      通安全規則第九十三條第一項第三款所明文規定，又車輛行至無號誌或號誌故
      障而無交通警察指揮之交岔路口，支線道車應暫停讓幹線道車先行，亦為同規
      則第一百零二條第一項第二款前段所明文規定。前開桃園縣大溪鎮○○路七十
      九巷為巷道、文化路為劃有分向線之雙向各一車道之道路，顯見被告所行駛之
      和二路七十九巷為支線道，告訴人所行駛之文化路為幹線道，又前開交岔路口
      並未設有號誌，於本件車禍當時亦無交通警察指揮，且天候晴、日間自然光線
      、路面乾燥、無缺陷、無障礙物，有前開警製之道路交通事故調查報告表及現
      場照片四張附卷可稽，被告駕駛前開自小客車行至前開交岔路口自應暫停，讓
      行駛幹線道之告訴人的自小客車先行，且依前述之當時天候及路況情形，被告
      並無何不能注意之情形，其竟疏未注意暫停即貿然駛越，以致告訴人發現時已
      避煞不及而撞上其所駕駛之前開自小客車之右前乘客座車門後方至右後乘客座
      車門處，造成告訴人受有腦震盪之傷害，是被告就本件車禍之發生有過失至為
      明顯。
    (三)又告訴人確因本件車禍而受有腦震盪之傷害，有前揭桃新醫院診斷證明書及病
      歷資料在卷可稽，是被告之過失與告訴人之受傷間具有相當因果關係，被告自
      應負過失傷害罪責。
    (四)至告訴人駕駛前開自用小客車行駛至前開交岔路口時，仍以時速四十公里之速
      度前進一節，業據告訴人於警訊及本院九十二年二月十八日訊問時供述在卷，
      其於本院同日訊問時亦自承伊當時正以一手持冰棒食用，顯見告訴人駕車行至
      前開交岔路口並未減速慢行，作隨時停車之準備，且其當時正一邊食用冰棒，
      而未注意前方和二路七十九巷有被告之駕車將駛出巷口（和二路七十九巷與文
      化路之交岔口並無建築物，見偵查卷第十五頁），以致發生本件之車禍，其就
      本件車禍之發生亦顯有過失，惟告訴人之與有過失，僅為民事損害賠償責任之
      抗辯事由，並無從免除被告之刑事過失責任，是被告所辯告訴人亦有過失等語
      ，就本件其所犯過失傷害之認定不生影響。
    (五)綜上所述，本件事證已臻明確，被告前開犯行已堪認定，應予依法論科。
二、核被告前開之所為，係犯刑法第二百八十四條第一項前段之過失傷害罪。被告之
    汽車駕駛執照於本件車禍發生當時正被吊扣中，業據被告於九十一年十一月二十
    六日偵訊中供述在卷，並有前開警製道路交通事故調查報告表在卷可稽，其無照
    駕車，因而致人受傷，應依道路交通管理處罰條例第八十六條第一項之規定加重
    其刑。又被告於肇事後，即撥打行動電話請其妻子幫其報警，並留於現場等候警
    員前去處理，在警員卓瑋璋前往現場處理時，即向卓警員自首駕車肇事，業據被
    告供述在卷，告訴人於本院審理時亦稱係被告報警，被告於警察到時有在現場，
    且有跟警察說他是開富豪的車子等語，堪認被告於警員前往現場處理時，在其上
    開犯行未為任何有偵查犯罪職權之公務員知悉前，承認其為肇事人而接受裁判，
    已合於刑法第六十二條前段所定自首要件，應依該條規定減輕其刑，並先加後減
    之。爰審酌被告之過失程度、告訴人受傷之情形、告訴人就本件車禍之發生亦有
    過失，及被告坦承犯行，犯後態度尚可，惟迄今未與告訴人達成和解賠償其受傷
    害之損失等一切情狀，量處如主文所示之刑，並諭知易科罰金之折算標準。
據上論斷，應依刑事訴訟法第二百九十九條第一項前段，刑法第二百八十四條第一項
前段、第六十二條前段、第四十一條第一項前段，道路交通管理處罰條例第八十六條
第一項，罰金罰鍰提高標準條例第一條前段、第二條，判決如主文。
本案經檢察官陳美華到庭執行職務
中      華      民      國    九十二    年      四      月      十      日
                                  台灣桃園地方法院交通法庭
                                      法  官  林  春  鈴
右正本證明與原本無異。
如不服本判決，應於判決送達後十日內向本院提出上訴狀( 應附繕本 )，上訴於
臺灣高等法院。
                                      書記官  江  世  亨
中        華        民        國   九十二   年   四   月    十四    日
附錄本件論罪科刑依據之法條：
刑法第二百八十四條第一項
因過失傷害人者，處六月以下有期徒刑、拘役或五百元以下罰金。致重傷者，處一年
以下有期徒刑、拘役或五百元下罰金。


司法院資訊處製作；財團法人民間司法改革基金會備份。
